# 出资额与应享有的权益比例不一致的处理

提问人：xtdz2009 时间：2010-05-25 18:04:12
甲股东与非关联方乙股东共同投资设立公司A，新公司注册资本 1000 万元，甲乙双方持股比例 60 ： 40 。由于乙股东承诺将所拥有的产品销售渠道置入新公司，经双方协商，甲股东同意出资 800 万元，但持股比例仍为60%。请问甲股东合并A公司报表时，投资差价如何处理？

回答人：chenyiwei
回复 楼主 xtdz2009 的帖子这个问题在本版面上最近有过多次讨论了。你可以先搜索一下本版面。 个人理解，在甲股东的合并报表层面，其出资额和享有A公司净资产份额之间的差额可以按权益性交易原则调整资本公积处理。 另外还有一种可能做法是：如果可以明确甲股东溢价出资的原因就在于乙股东拟投入的销售渠道，则也可以认为甲股东在该交易过程中收购（控制）了乙股东原先的销售渠道，可以将销售渠道的价值在合并报表层面确认为一项无形资产。但这种做法的后续减值测试压力较大。无形资产价值可大致计算如下：按照甲股东出资 800 万享有 60 ％权益等比例计算，乙股东享有 40 ％权益应出资 533 万，但乙股东实际仅以现金出资 200 万，故该渠道的公允价值为 333 万。

回答人：chenyiwei
回复 藤椅 xtdz2009 的帖子如果采用第二种方案，因为单纯的销售渠道本身并不构成业务，所以不按照企业合并处理，建议单独确认为一项可辨认无形资产。